臺灣高等法院臺南分院刑事判決
110年度交上易字第363號
上  訴  人  
即  被  告  甲○○
上列上訴人即被告因公共危險案件，不服臺灣臺南地方法院109
年度交易字第1196號中華民國110年2月23日第一審判決（起訴案
號：臺灣臺南地方檢察署109年度偵字第20055號），提起上訴，
本院判決如下：
    主  文
上訴駁回。
    事  實
一、甲○○於民國109年10月25日21時許起，在臺南市善化區善化
    火車站附近之朋友住處，飲用啤酒後，於翌（26）日7時許
    ，仍基於酒後駕車之犯意，駕駛車牌號碼0000-00號自小客
    貨車行駛於道路上，而於109年10月26日8時40分許，行經臺
    南市善化區中山路與進學路口時，因闖越紅燈為警攔查，經
    警於同日8時46分許施以吐氣酒精濃度檢測，測得其吐氣所
    含酒精濃度為每公升0.31毫克，而查悉上情。
二、案經臺南市政府警察局善化分局報請臺灣臺南地方檢察署檢
    察官偵查起訴。 
    理  由
一、本件所引用被告以外之人於審判外之各項言詞陳述及書面證
    據，檢察官、被告於本院審理時均表示同意列為證據，本院
    審酌該等供述及書面證據之取得過程並無瑕疵，且均屬合法
    ，與本案待證事實間復具有相當之關聯性，以之為本案證據
    尚無不當，並經本院於審理時逐一提示予檢察官、被告表示
    意見，對於證據能力之適格，均未爭執，故採納上開證據方
    法，亦無礙於被告於程序上之彈劾詰問權利，此部分依刑事
    訴訟法第159條之5第1項規定，自得採為本案證據，而有證
    據能力。至於以下所引用之不具傳聞性質之證據，因非違背
    法定程序取得之證據，依法亦應有證據能力。
二、上開事實，業據被告坦承不諱（警卷第5-7頁、偵卷第29-30
    頁、原審卷第42頁、本院卷第50頁），且有酒精測定紀錄表
    1紙（警卷第11頁）、財團法人台灣電子檢驗中心呼氣酒精
    測試器檢定合格證書1份（警卷第13頁）、臺南市政府警察
    局舉發違反道路交通事件通知單1紙（警卷第15頁）附卷可
    稽，足認被告上開任意性之自白，核與事實相符，堪可採信
    。是本案事證明確，被告犯行洵堪認定，應依法論科。
三、論罪科刑：
　㈠核被告所為，係犯刑法第185條之3第1項第1款之駕駛動力交
    通工具而吐氣所含酒精濃度達每公升0.25毫克以上之罪。
　㈡依司法院釋字第775號解釋文義及理由，係指構成累犯者，不
    分情節，一律加重最低本刑，於不符合刑法第59條所定要件
    之情形下，致生行為人所受之刑罰超過其所應負擔罪責之個
    案，不符罪刑相當原則、比例原則。於此範圍內，在修正前
    ，為避免發生上述罪刑不相當之情形，法院就該個案應裁量
    是否加重最低本刑（最高法院108年度台上字第2312號、第2
    361號判決意旨參照）。依此，該解釋係指個案應量處最低
    法定刑、又無法適用刑法第59條在內減輕規定之情形，法院
    應依此解釋意旨裁量不予加重最低本刑（最高法院108年度
    台上字第338號判決意旨參照）。查被告前因酒後駕車之公
    共危險案件，經原審法院以107年度交簡字第4491號判決判
    處有期徒刑5月（併科罰金新臺幣1萬元）確定，於108年8月
    29日易科罰金執行完畢，有臺灣高等法院被告前案紀錄表可
    按，其受徒刑之執行完畢，五年以內故意再犯本案有期徒刑
    以上之罪，為累犯。審酌被告前有酒後駕車公共危險前科紀
    錄，理應產生警惕作用，惟其仍再犯本件酒後駕車公共危險
    犯行，顯見前案之徒刑對被告並未生警惕作用，其對於刑罰
    之反應力顯然薄弱，且被告並無司法院釋字第775號解釋意
    旨所指個案應量處最低法定刑、又無法適用刑法第59條減輕
    其刑，而應依此解釋意旨裁量不予加重最低本刑之情形，則
    就其所犯上開之罪，應依刑法第47條第1項規定加重其刑。
四、原審認被告前揭不能安全駕駛動力交通工具之犯行，罪證明
    確，因而適用刑法第185條之3第1項第1款、第47條第1項等
    規定，並審酌被告明知現今社會酒後駕車所衍生之交通事故
    或悲劇層出不窮，且被告已有3次酒後駕車前科（參見臺灣
    高等法院被告前案紀錄表），並第3次酒駕犯行尚在易服社
    會勞動中，對於酒後駕車所致本身、道路安全及社會利益產
    生之風險置於不顧，屢次再犯，應予非難。惟念及被告坦承
    犯行，犯後態度尚佳。兼衡被告自述高職畢業之智識程度，
    離婚，有1名成年、2名未成年子女，受僱監視器工程，月入
    新臺幣6、7萬元，晚上還有兼職，與子女同住等一切情狀，
    量處被告有期徒刑七月，以示懲儆。本院審核原審認事用法
    俱無不合，所量處之刑度，亦屬允當。被告上訴意旨以若我
    被關，小孩將無法就學，也沒有人可以帶母親去醫院就診，
    整個家庭會破碎，且我從這一次之後，就沒有再喝酒了，請
    再給我一次機會，讓我易服勞役為由，指摘原判決不當，為
    無理由，應予駁回。
據上論斷，應依刑事訴訟法第368條，判決如主文。
本案經檢察官柯博齡提起公訴，檢察官劉榮堂到庭執行職務。
中　　華　　民　　國　　110 　年　　9 　　月　　9 　　日
                  刑事第三庭  審判長法　官  陳連發
                                    法　官  何秀燕
                                    法　官  洪榮家
以上正本證明與原本無異。
不得上訴。
　　　　　　　　　　　　　　　　　　書記官  謝麗首  
中　　華　　民　　國　　110 　年　　9 　　月　　9 　　日
附錄本案論罪科刑法條
刑法第185條之3第1項
駕駛動力交通工具而有下列情形之一者，處 2 年以下有期徒刑
，得併科 20 萬元以下罰金：
一、吐氣所含酒精濃度達每公升零點二五毫克或血液中酒精濃度
    達百分之零點零五以上。
二、有前款以外之其他情事足認服用酒類或其他相類之物，致不
    能安全駕駛。
三、服用毒品、麻醉藥品或其他相類之物，致不能安全駕駛。